【裁判字號】    95,易,774
【裁判日期】    950804
【裁判案由】    贓物
【裁判全文】
臺灣士林地方法院刑事判決               95年度易字第774號
公  訴  人  臺灣士林地方法院檢察署檢察官
被      告  甲○○
                    現於臺灣臺北監獄臺北分監執行
上列被告因贓物案件，經檢察官提起公訴（95年度偵字第222號）
，被告於本院準備程序中就被訴之事實為有罪之陳述，經本院合
議庭裁定改由受命法官獨任依簡式審判程序審理並判決如下：
    主  文
甲○○收受贓物，累犯，處有期徒刑伍月，如易科罰金以新台幣
玖佰元即銀元參佰元折算一日。
    事  實
一、甲○○前於民國82年間，因違反麻醉藥品條例案件，經臺灣
    臺北地方法院以82年度少訴字第15號判決判處有期徒刑2 年
    8 月，緩刑4 年；復於84年間，因違反麻醉藥品管理條例案
    件，經臺灣高等法院以84年度上易字第3983 號 判決判處有
    期徒刑6 月，上開緩刑宣告因此經臺灣臺北地方法院以85年
    度撤緩字第79號裁定撤銷；又於85年間，因違反麻醉藥品管
    理條例案件，經臺灣高等法院以85年度上易字第6531號判決
    判處有期徒刑6 月，上開三案件合併執行有期徒刑3 年8 月
    ，入監執行迄至87年11月20日假釋付保護管束，迨經撤銷假
    釋，復入監執行殘餘刑期1 年8 月5 日；繼於89年間，又因
    贓物案件，經臺灣板橋地方法院以89年度訴字第116 號判決
    判處有期徒刑4 月，接續前案殘刑執行，於91年7 月22日縮
    短刑期期滿執行完畢；猶不知警惕，其明知車號GP—7480號
    裕隆MARCH 廠牌之自小客車係友人林鴻麒（本件犯行為前案
    既判力所及另為不起訴處分）於民國94年7 月3 日，在臺北
    縣三峽鎮○○路322 號前竊得之贓物，因乏代步工具，於同
    年月9 日，在臺北縣永和市智光商職附近，自林鴻麒收受上
    開贓車作為代步之用，並將其所有之車號9B—4353號車牌懸
    掛於該贓車以掩人耳目。嗣於同年月16日上午10時20分許，
    在臺北市大安區○○○路420 巷1 弄12號前，為警當場查獲
    。
二、案經臺北市政府警察局大安分局報告臺灣臺北地方法院檢察
    署呈臺灣高等法院檢察署令轉臺灣士林地方法院檢察署檢察
    官偵查起訴。
    理  由
一、上揭犯罪事實，業據被告於本院審理時坦承不諱，核與證人
    林鴻麒（即交付贓車於被告之人）於偵查中所證述之情節相
    吻合，而該車係乙○○所失竊，復經乙○○於警詢中指訴甚
    詳，此外並有車輛竊盜、車牌失竊資料個別資料查詢報表—
    查詢車輛認可資料1 份及贓物領據1 份在卷可稽，事證明確
    ，被告犯行堪予認定。
二、核被告所為，係犯刑法第349 條第1 項之罪。又按被告行為
    後，刑法第2 條法律變更適用、第41條易科之折算標準及第
    47 條 累犯之規定，已於94年1 月7 日經立法院修正三讀通
    過，總統命令公布，於95年7 月1 日施行，該第2 條係規範
    行為後法律變更適用所生新舊法律比較適用之準據法，於新
    法施行後，應適用新法第2 條第1 項之規定，為「從舊從輕
    」之比較。修正前刑法第47條規定：「受有期徒刑之執行完
    畢，或受無期徒刑或有期徒刑一部之執行而赦免後，5 年以
    內再犯有期徒刑以上之罪者，為累犯，加重本刑至2 分之1
    。」，修正後該47條第1 項規定：「受徒刑之執行完畢，或
    一部之執行而赦免後，5 年以內故意再犯有期徒刑以上之罪
    者，為累犯，加重本刑至2 分之1 。」，則被告有如事實欄
    所載之犯罪科刑及執行情形，此有臺灣高等法院被告前案紀
    錄表在卷可按，其係於受有期徒刑之執行完畢後，5 年內故
    意再犯本件有期徒刑以上之罪，無論依修正前後之新舊法，
    均為累犯，並無何者有利或不利之情形，爰依修正後刑法第
    2 條第1 項前段之規定，適用行為時之修正前刑法第47 條
    之規定，應依法加重其刑。再修正前刑法第41條第1 項前段
    規定：「犯最重本刑為5 年以下有期徒刑以下之刑之罪，而
    受6 個月以下有期徒刑或拘役之宣告，因身體、教育、職業
    、家庭之關係或其他正當事由，執行顯有困難者，得以1 元
    以上3 元以下折算1 日，易科罰金。」又修正前罰金罰鍰提
    高標準條例第2 條（於95年7 月1 日修正刪除）規定，就其
    原定數額提高為100 倍折算1 日，則本件被告行為時之易科
    罰金折算標準，最高得以銀元300 元折算1 日，經折算為新
    臺幣後，應以新臺幣900 元折算為1 日。惟95年7 月1 日修
    正公布施行之刑法第41條第1 項前段則規定：「犯最重本刑
    為5 年以下有期徒刑以下之刑之罪，而受6 個月以下有期徒
    刑或拘役之宣告者，得以新臺幣1000元、2000元或3000元折
    算1 日，易科罰金。」比較修正前後之易科罰金折算標準，
    以修正前之規定，較有利於被告，則應依修正後刑法第2 條
    第1 項前段，適用修正前刑法第41條第1 項前段規定，定其
    折算標準。爰審酌被告犯罪之動機、手段、所生之危害及檢
    察官雖以被告於偵查中狡詞卸責，毫無悔意，而求處有期徒
    刑8 月，惟被告於審理時已坦承犯行深表悔悟，且目前已懷
    孕6 月，等一切情狀，酌情量處如主文所示之刑，並依上述
    修正前刑法第41條第1 項前段之規定，諭知易科罰金之折算
    標準，以示懲儆。
據上論斷，應依刑事訴訟法第273 條之1 第1 項、第299 條第1
項前段，修正後刑法第2 條第1 項前段、刑法第349 條第1 項、
修正前刑法第47條、修正前刑法第41條第1 項前段，修正前罰金
罰鍰提高標準條例第2 條，現行法規所定貨幣單位折算新台幣條
例第2 條，判決如主文。
本案經檢察官王以文到庭執行職務
中    華    民    國    95    年    8     月    4     日
                  刑事第一庭法  官  賴邦元
以上正本證明與原本無異。
如不服本判決，應於判決送達後10日內，向本院提出上訴狀。
                            書記官  游意婷
中    華    民    國    95    年    8     月    4     日
中華民國刑法第349條
（普通贓物罪）
收受贓物者，處 3 年以下有期徒刑、拘役或 5 百元以下罰金。
搬運、寄藏、故買贓物或為牙保者，處 5 年以下有期徒刑、拘役
或科或併科 1 千元以下罰金。
因贓物變得之財物，以贓物論。


司法院資訊處製作；財團法人民間司法改革基金會備份。
